# 请教陈版主，在建工程成本确认时点问题

提问人：bmjoy 时间：2019-04-18 10:50:02
版主好！我司委托供应商进行模具开发，并进行立项管理。会计处理是先确定在建工程成本，在达到预定可已使用状态的时候再转入固定资产。
现在的问题是会计处理上应该在什么时点确定在建工程的成本？会计准则上有什么规定？目前我司的做法是在验收合格后一次性确认在建工程费用，再转入固定资产，这样做是否符合会计准则的规定；目前我司与供应商签订的模具开发合同的付款及发票条款如下，能否根据开票的进度确定在建工程成本，还是说应该按照模具的开发进度来确定在建工程成本。
序号 阶段百分比累计百分比付款时间 1 预付款 40%40% 合同生效，且甲方收到合同及 40% 合格的发票后十个工作日内支付。 2 初步验收30%70% 模具通过甲方或甲方指定第三方完成出厂验收。且甲方收到 30%合格的发票后十个工作日内支付。 3 最终验收 30%100% 模具的制品/样品通过甲方最终验收，确认制品/样品符合甲方最终质量技术要求，或者模具通过形式验收，且甲方收到 30% 合格的发票后十个工作日内支付。合计100%//

回答人：chenyiwei
理论上最合理的做法是按照模具的开发进度来确定在建工程成本，其中开发进度的确定方式与站在供应商立场上按照收入准则规定确定的完工百分比或者履约进度相一致。如果无法合理确定供应商的开发进度，则至少应按照合同约定的付款节点确认在建工程和应付款项。